Minutes et répertoires du notaire Louis GENTIEN, 8 août 1873 - 12 août 1885 (étude XXXIII)
Archives nationales
- Minutes de Louis GENTIEN, 8 août 1873 - 12 août 1885; MC/ET/XXXIII/1338 - MC/ET/XXXIII/1467
  - Minutes. 1881, avril, avril 1881; MC/ET/XXXIII/1404
    - Vente par Philippe Guillaume Duloup, propriétaire, et Marguerite Emilie Poirier, son épouse (veuve en 1ère snoces de Jean Noël Minangoy), à Paris, rue Choron, n° 10, à Louis Charles Léon Chamouïn, négociant à Paris, rue Richelieu, n° 76, d'un terrain à Champignolles commune de Saint-Maur-les-F
      Actes signalés par Thierry Boudignon, 2003-2012 (base de données migrée: voir contexte dans le Plan d’orientation général - Notaires de Paris, guides thématiques du Minutier).
      Date de création de la notice: 2012
      acte de vente; Choron (rue); Richelieu (rue de); Saint-Maur-des-Fossés (Val-de-Marne); Duloup, Philippe Guillaume; Poirier, Marguerite Emilie; Chamouïn, Louis Charles Léon; Minangoy, Jean Noël; négociant
  - Minutes. 1881, mai, mai 1881; MC/ET/XXXIII/1405
  - Minutes. 1881, juin, juin 1881; MC/ET/XXXIII/1406
  - Minutes. 1881, juillet, juillet 1881; MC/ET/XXXIII/1407
  - Minutes. 1881, août, août 1881; MC/ET/XXXIII/1408
  - Minutes. 1881, septembre, septembre 1881; MC/ET/XXXIII/1409
    - Contrat de mariage sous le régime de la communauté de biens entre Baptiste François Leloup, éditeurs d'estampes, demeurant, 41, rue Beauregard, et Adélaïde Talboutier, sans profession, demeurant 23, boulevard du Montparnasse. Mariage à la mairie du 11e anc. arrondissement de Paris., 20 octobre 1851; MC/ET/XXXIII/1409
      1852, 24 janvier Dépôt des pièces de publication.
      De l'image fixe à l'image animée (1820-1910), documents du Minutier central des notaires de Paris relatifs à l'histoire des photographes et de la photographie, par Marc Durand, Paris, Archives nationales, 2013 (sous presse), notice n° 2926 (version dématérialisée de l'instrument de recherche, les notices biographiques et compléments de descriptions d'actes ne se trouvent que sur la version papier de l'ouvrage, voir contexte dans le Plan d’orientation général - Notaires de Paris, guides thématiques du Minutier).
      Montparnasse (boulevard du); Beauregard (rue); Leloup, Baptiste François; Talboutier, Adélaïde
  - Minutes. 1881, 1er octobre - 1881, 19 octobre, 1er octobre 1881 - 19 octobre 1881; MC/ET/XXXIII/1410
  - Minutes. 1881, 20 octobre - 1881, 31 octobre, 20 octobre 1881 - 31 octobre 1881; MC/ET/XXXIII/1411
  - Minutes. 1881, novembre, novembre 1881; MC/ET/XXXIII/1412
  - Minutes. 1881, décembre, décembre 1881; MC/ET/XXXIII/1413
  - Minutes. 1882, janvier, janvier 1882; MC/ET/XXXIII/1414
    - Dépôts de l'acte de société Darblay et Béranger, rue du Louvre, n° 1. Dépôt des pièces de publication., 25 janvier 1882 - 24 février 1882; MC/ET/XXXIII/1414
      Date de révision: 2010
      Date de création de la notice: 2007
      dépôt de pièces; acte de société; Louvre (rue du); Béranger (M.); Darblay (M.)
  - Minutes. 1882, février, février 1882; MC/ET/XXXIII/1415
  - Minutes. 1882, 1er mars - 1882, 15 mars, 1er mars 1882 - 15 mars 1882; MC/ET/XXXIII/1416
  - Minutes. 1882, 16 mars - 1882, 31 mars, 16 mars 1882 - 31 mars 1882; MC/ET/XXXIII/1417
  - Minutes. 1882, avril, avril 1882; MC/ET/XXXIII/1418
  - Minutes. 1882, mai, mai 1882; MC/ET/XXXIII/1419
  - Minutes. 1882, juin, juin 1882; MC/ET/XXXIII/1420
  - Minutes. 1882, juillet, juillet 1882; MC/ET/XXXIII/1421
  - Minutes. 1882, août, août 1882; MC/ET/XXXIII/1422
  - Minutes. 1882, septembre, septembre 1882; MC/ET/XXXIII/1423
  - Minutes. 1882, octobre, octobre 1882; MC/ET/XXXIII/1424
  - Minutes. 1882, novembre, novembre 1882; MC/ET/XXXIII/1425
  - Minutes. 1882, décembre, décembre 1882; MC/ET/XXXIII/1426
  - Minutes. 1883, janvier, janvier 1883; MC/ET/XXXIII/1427
    - Contrat de mariage sous le régime de la communauté de biens avec donation au dernier vivant entre François Grillaud, fabricant de papier pour la photographie, demeurant 11, rue de l'Hôpital-Saint-Louis, et Flore Joséphine Wambergue, rentière, demeurant 108, quai de Jemmapes. Mariage à la mairie du 10e arrondissement de Paris. Extrait: Le futur époux déclare apporter en mariage ses droits dans la société en nom collectif formée entre le futur époux et M. Arthur Carsault, fabricant de papiers pour la photographie, demeurant à Paris, rue de l'Hôpital-Saint-Louis n° 11., 27 janvier 1883; MC/ET/XXXIII/1427
      1883, 7 avril Dépôt des pièces de publication.
      De l'image fixe à l'image animée (1820-1910), documents du Minutier central des notaires de Paris relatifs à l'histoire des photographes et de la photographie, par Marc Durand, Paris, Archives nationales, 2013 (sous presse), notice n° 2268 (version dématérialisée de l'instrument de recherche, les notices biographiques et compléments de descriptions d'actes ne se trouvent que sur la version papier de l'ouvrage, voir contexte dans le Plan d’orientation général - Notaires de Paris, guides thématiques du Minutier).
      Hôpital-Saint-Louis (rue de l'); Jemmapes (quai de); Grillaud, François; Wambergue, Flore Joséphine; Carsault, Arthur
  - Minutes. 1883, février, février 1883; MC/ET/XXXIII/1428
  - Minutes. 1883, 1er mars - 1883, 15 mars, 1er mars 1883 - 15 mars 1883; MC/ET/XXXIII/1429
  - Minutes. 1883, 16 mars - 1883, 31 mars, 16 mars 1883 - 31 mars 1883; MC/ET/XXXIII/1430
  - Minutes. 1883, 1er avril - 1883, 15 avril, 1er avril 1883 - 15 avril 1883; MC/ET/XXXIII/1431
  - Minutes. 1883, 16 avril - 1883, 30 avril, 16 avril 1883 - 30 avril 1883; MC/ET/XXXIII/1432
  - Minutes. 1883, 1er mai - 1883, 20 mai, 1er mai 1883 - 20 mai 1883; MC/ET/XXXIII/1433
  - Minutes. 1883, 21 mai - 1883, 31 mai, 21 mai 1883 - 31 mai 1883; MC/ET/XXXIII/1434
  - Minutes. 1883, 1er juin - 1883, 15 juin, 1er juin 1883 - 15 juin 1883; MC/ET/XXXIII/1435
  - Minutes. 1883, 16 juin - 1883, 30 juin, 16 juin 1883 - 30 juin 1883; MC/ET/XXXIII/1436
  - Minutes. 1883, juillet, juillet 1883; MC/ET/XXXIII/1437
  - Minutes. 1883, août, août 1883; MC/ET/XXXIII/1438
  - Minutes. 1883, septembre, septembre 1883; MC/ET/XXXIII/1439
  - Minutes. 1883, 1er octobre - 1883, 20 octobre, 1er octobre 1883 - 20 octobre 1883; MC/ET/XXXIII/1440
  - Minutes. 1883, 21 octobre - 1883, 31 octobre, 21 octobre 1883 - 31 octobre 1883; MC/ET/XXXIII/1441
  - Minutes. 1883, 1er novembre - 1883, 15 novembre, 1er novembre 1883 - 15 novembre 1883; MC/ET/XXXIII/1442
  - Minutes. 1883, 16 novembre - 1883, 30 novembre, 16 novembre 1883 - 30 novembre 1883; MC/ET/XXXIII/1443
    - Contrat de mariage sous le régime de la communauté de biens entre Joseph Lefman, graveur, demeurant 7, boulevard de Strasbourg, et Delphine Ramback, fabricante de lingerie, demeurant 3, rue des Jeûneurs. Mariage à la mairie du 10e arrondissement de Paris., 17 novembre 1883; MC/ET/XXXIII/1443
      De l'image fixe à l'image animée (1820-1910), documents du Minutier central des notaires de Paris relatifs à l'histoire des photographes et de la photographie, par Marc Durand, Paris, Archives nationales, 2013 (sous presse), notice n° 2857 (version dématérialisée de l'instrument de recherche, les notices biographiques et compléments de descriptions d'actes ne se trouvent que sur la version papier de l'ouvrage, voir contexte dans le Plan d’orientation général - Notaires de Paris, guides thématiques du Minutier).
      Jeûneurs (rue des); Strasbourg (boulevard de); Ramback, Delphine; Lefman, Joseph
  - Minutes. 1884, 1er décembre - 1884, 15 décembre, 1er décembre 1884 - 15 décembre 1884; MC/ET/XXXIII/1444
  - Minutes. 1883, 16 décembre - 1883, 16 décembre 1883 - 1883; MC/ET/XXXIII/1445
  - Minutes. 1884, janvier, janvier 1884; MC/ET/XXXIII/1446
  - Minutes. 1884, février, février 1884; MC/ET/XXXIII/1447
  - Minutes. 1884, mars, mars 1884; MC/ET/XXXIII/1448
  - Minutes. 1884, 1er avril - 1884, 15 avril, 1er avril 1884 - 15 avril 1884; MC/ET/XXXIII/1449
  - Minutes. 1884, 16 avril - 1884, 30 avril, 16 avril 1884 - 30 avril 1884; MC/ET/XXXIII/1450
    - Donation réciproque entre Nicolas Claude Florentin Harmand, photographe, et Joséphine Augustine Hory, son épouse, aussi photographe, demeurant 154, rue du Faubourg-Saint-Antoine., 28 avril 1884; MC/ET/XXXIII/1450
      De l'image fixe à l'image animée (1820-1910), documents du Minutier central des notaires de Paris relatifs à l'histoire des photographes et de la photographie, par Marc Durand, Paris, Archives nationales, 2013 (sous presse), notice n° 2356 (version dématérialisée de l'instrument de recherche, les notices biographiques et compléments de descriptions d'actes ne se trouvent que sur la version papier de l'ouvrage, voir contexte dans le Plan d’orientation général - Notaires de Paris, guides thématiques du Minutier).
      Faubourg-Saint-Antoine (rue du); Harmand, Nicolas Claude Florentin; Hory, Joséphine Augustine
  - Minutes. 1884, mai, mai 1884; MC/ET/XXXIII/1451
  - Minutes. 1884, juin, juin 1884; MC/ET/XXXIII/1452
    - Notoriété après décès de Nicolas Claude Florentin Harmand, survenu en son domicile 154, rue du Faubourg-Saint-Antoine, le 11 mai 1884. À signaler: une fille, Victorine Harmand, épouse de Joseph Louault, représentant de commerce, demeurant 95, boulevard Voltaire (1884)., 24 juin 1884; MC/ET/XXXIII/1452
      De l'image fixe à l'image animée (1820-1910), documents du Minutier central des notaires de Paris relatifs à l'histoire des photographes et de la photographie, par Marc Durand, Paris, Archives nationales, 2013 (sous presse), notice n° 2357 (version dématérialisée de l'instrument de recherche, les notices biographiques et compléments de descriptions d'actes ne se trouvent que sur la version papier de l'ouvrage, voir contexte dans le Plan d’orientation général - Notaires de Paris, guides thématiques du Minutier).
      Faubourg-Saint-Antoine (rue du); Voltaire (boulevard); Harmand, Nicolas Claude Florentin; Harmand, Victorine; Louault, Joseph
  - Minutes. 1884, juillet, juillet 1884; MC/ET/XXXIII/1453
  - Minutes. 1884, août, août 1884; MC/ET/XXXIII/1454
  - Minutes. 1884, septembre, septembre 1884; MC/ET/XXXIII/1455
  - Minutes. 1884, octobre, octobre 1884; MC/ET/XXXIII/1456
  - Minutes. 1884, novembre, novembre 1884; MC/ET/XXXIII/1457
  - Minutes. 1884, 1er décembre - 1884, 19 décembre, 1er décembre 1884 - 19 décembre 1884; MC/ET/XXXIII/1458
  - Minutes. 1884, 20 décembre - 1884, 20 décembre 1884 - 1884; MC/ET/XXXIII/1459
  - Minutes. 1885, janvier, janvier 1885; MC/ET/XXXIII/1460
  - Minutes. 1885, février, février 1885; MC/ET/XXXIII/1461
  - Minutes. 1885, mars, mars 1885; MC/ET/XXXIII/1462
  - Minutes. 1885, avril, avril 1885; MC/ET/XXXIII/1463
  - Minutes. 1885, mai, mai 1885; MC/ET/XXXIII/1464
  - Minutes. 1885, juin, juin 1885; MC/ET/XXXIII/1465
  - Minutes. 1885, juillet, juillet 1885; MC/ET/XXXIII/1466
  - Minutes. 1885, 1er août - 1885, 12 août, 1er août 1885 - 12 août 1885; MC/ET/XXXIII/1467
- Répertoire(s) de Louis GENTIEN, 29 mars 1870 - 18 janvier 1890; MC/RE/XXXIII/25 - MC/RE/XXXIII/26
  - Répertoire. 1870, 29 mars - 1880, 10 juillet, 29 mars 1870 - 10 juillet 1880; MC/RE/XXXIII/25
    Répertoire des notaires Pierre Planchat (29 mars 1870-7 août 1873), Louis Gentien (8 août 1873-10 juillet 1880).
    Informations concernant le classement et la cotation:
    Le niveau inférieur de description, quand il existe, correspond aux mentions d'actes contenues dans le répertoire. Parmi celles-ci, certaines peuvent y être décrites, de manière plus ou moins détaillée. Pour consulter l'acte proprement dit, il convient de rechercher la cote au niveau des articles (registre ou liasse) des minutes du notaire (cote de type 'MC/ET').
  - Répertoire. 1880, 10 juillet - 1890, 18 janvier, 10 juillet 1880 - 18 janvier 1890; MC/RE/XXXIII/26
    Répertoire des notaires Louis Gentien (10 juillet 1880-11 août 1885), Pierre Delafon (13 août 1885-18 janvier 1890).